【裁判字號】    92,上易,851
【裁判日期】    920717
【裁判案由】    竊盜等
【裁判全文】
臺灣高等法院高雄分院刑事判決                九十二年度上易字第八五一號
    上  訴  人  台灣屏東地方法院檢察署檢察官
    被      告  乙○○
右上訴人因被告竊盜等案件，不服臺灣屏東地方法院九十一年度易字第一三四九號中
華民國九十二年四月二十九日第一審判決（起訴案號：臺灣屏東地方法院檢察署九十
一年度偵緝字第七二號，九十一年度偵字第二五九五號），提起上訴，本院判決如左
：
      主  文
上訴駁回。
      事  實
一、乙○○曾於民國八十八年間，因妨害自由案件，經台灣屏東地方法院判處有期徒
    刑六月確定，因竊盜案件，經本院判處有期徒刑六月確定，二罪合併定執行刑為
    十月；又於八十八年間因贓物罪，經台灣屏東地方法院判處有期徒刑六月確定，
    二案接續執行，於九十年二月五日執行完畢。
二、乙○○明知車牌號碼Ｖ０─９０９３號自小客車為其綽號「祥仔」之友人所竊取
    之贓車（為甲○○於九十年八月二十四日五時許，在屏東縣長治鄉○○村○○路
    九十聯巷六號所失竊），竟仍於九十年八月二十五日十三時三十分許，至屏東縣
    長治鄉○○路四五八號附近空地，收受「祥仔」竊取後停放在該處之Ｖ０─９０
    ９３號自小客車，並以其所有Ｔ型扳手一支將車子發動，準備駛離時，埋伏在場
    之警員李金苔、簡世志、郭仲坤、陳昭雄等見狀，即上前表明身分欲逮捕乙○○
    ，乙○○明知警員簡世志等正依法執行逮捕之職務，竟另行起意，基於妨害公務
    之犯意，持上揭Ｔ型扳手攻擊警員之強暴方法，致警員簡世志左手擦挫傷（傷害
    部分未據告訴），而妨害警員執行職務，乙○○並不顧警員之攔阻仍加速欲衝撞
    警員逃離現場，惟因撞上土牆始停車被捕，並為警扣得Ｔ型扳手一支。
三、乙○○意圖為自己不法之所有，於九十年七月間某日，在屏東縣屏東市消防隊前
    游泳池旁，持客觀上可為兇器使用之Ｔ型扳手及剪刀（未扣案），自某一白色福
    特牌汽車內，竊取丙○○所有，原裝置在ＰＴ－四八一號營業小客車內，於九十
    年四月底在屏東市○○路建國市場被不詳之人所竊後，放置於該福特牌汽車內之
    JVC 廠牌汽車音響一台（機身型號00000000）。嗣於九十年八月十九日十時四十
    分許，為警持搜索票前往屏東縣長治鄉○○村○○路四五八號乙○○住處搜得上
    揭汽車音響而查獲。
四、乙○○另行起意，意圖為自己不法之所有，於九十一年三月二十二日凌晨一時許
    ，在屏東縣萬丹鄉某大橋下產業道路旁，持置於車內客觀上可為兇器之Ｔ型扳手
    一支，發動丁○○所有於九十一年三月十八日上午九時許，在高雄縣鳥松鄉文山
    國中前，被不詳之人所竊後，停放該處之車牌號碼Ｔ０─３１４０號自小客車而
    竊取，供己使用。嗣於同日二時五十分，駕駛該車行經高雄縣大寮鄉○○路時，
    為警發現駕駛贓車，經警鳴警笛示意其停車時，乙○○未停車反加速逃逸，嗣行
    經高雄縣鳳山市○○路與文澄路口時，因撞上警車而停車被逮捕，並扣得Ｔ字型
    扳手一支。
五、本案收受贓物及妨害公務部分經高雄縣警察局岡山分局；竊取汽車音響部分經屏
    東縣警察局屏東分局；竊取Ｔ０─３１４０號自小客車部分經高雄縣警察局移送
    台灣屏東地方法院檢察署檢察官偵查起訴。
      理  由
一、訊據被告乙○○就事實欄二部分固不諱言確有駕駛該車及遭警扣案扳手為其所有
    等情，惟辯稱：我不知道是贓車，那是祥仔叫我去牽的，我沒有拿扳手攻擊警員
    ，警員是自己敲玻璃受傷的，他們有抓住我，但我沒有反抗。就事實欄三部分則
    辯稱：我是在消防隊前面的路邊撿到的，我不是從人家車裡偷的。就事實欄四部
    分固供承確有竊取該自小客車之事實，惟辯稱：我是用自備鑰匙發動，鑰匙現在
    不知道在哪裡云云。經查：
（一）、車牌號碼Ｖ０─９０９３號自小客車為甲○○所有，並於九十年八月二十四
        日五時許，在屏東縣長治鄉○○村○○路九十聯巷六號失竊等情，業據甲○○於警詢中指述甚詳，並有贓物認領保管單及車輛竊盜資料個別查詢報表－
        查詢車輛認可資料各一紙在卷足憑，前開自小客車係屬贓物，應無疑義。
（二）、被告乙○○明知Ｖ０─９０９３號自小客車為贓車仍予以收受之事實，業據
        被告於警詢及檢察官偵訊中坦承不諱（九十年八月二十五日警詢筆錄、九十
        年度偵字第五四六五號卷第四十三頁）；再證人李金苔即高雄縣警察局岡山
        分局舊港派出所警員證稱：「被告持Ｔ字型扳手打開車門，且以Ｔ字型扳手
        發動車子開了一點等語」（九十年度偵字第五四六五號卷第五十七面），足
        見被告確有收受使用該贓車之事實無誤。
（三）、被告將事實欄二部分所載之汽車發動，準備駛離，埋伏在場之警員李金苔、
        簡世志、郭仲坤、陳昭雄等見狀，即上前表明身份欲逮捕乙○○，嗣乙○○
        持Ｔ型扳手攻擊警員簡世志，致簡世志左手擦挫傷等情，業據證人李金苔於
        偵查中證述在卷（同上偵卷第五十七頁），且有簡世志受傷之診斷證明書一
        紙在卷可稽（九十年度偵字第五四六五號卷第六十二頁），此外，並有前揭
        為警扣得之Ｔ型扳手一支可佐。事證明確，被告就事實二部分犯行堪予認定
        。
（四）、事實欄三部分所示為警尋獲之JVC廠牌汽車音響一台（機身型號00000000）
        ，係丙○○所有，裝置於ＰＴ－四八一號營業小客車內，嗣於九十年四月底
        在屏東市○○路建國市場失竊等情，業據丙○○於警訊指述甚詳，並有贓物
        保領結一紙在卷足憑。而被告於九十年七月間，在屏東市消防隊前游泳池旁
        ，持Ｔ型扳手及剪刀，自某一白色福特牌汽車內，竊取JVC廠牌汽車音響一
        台之事實，業據被告於警訊供明，並為被告於檢察官偵訊中所是認（九十一
        年度偵緝字第七十二號卷第二十四面），參諸上揭汽車音響係自被告住處搜
        出為被告所使用，亦據被告之母高秀玉於警詢供述明確，堪認被告確有竊取
        該音響之事實無疑。被告辯稱係自路邊拾獲等語，無非事後卸責之詞，委無
        足採，事證明確，被告就事實欄三部分之犯行堪予認定。
（五）、車牌號碼ＴＯ─３１４０號自小客車為丁○○所有，並於九十一年三月十八
        日九時在高雄縣鳥松鄉○○路文山國中前，連同放置車上之勞力士錶框及錶
        帶各一只為不詳之人所竊，業據丁○○於警詢指述甚詳，並有贓物認領收據
        一紙在卷足憑。而該汽車被竊後雖車內所置錶框及錶帶已被取走，而將該車
        停放於前揭事實四所載屏東縣萬丹鄉○○○○○道路旁，但車況性能正常，
        顯無丟棄之意。被告於九十一年三月二十二日凌晨一時許，在上開地點，持
        車上尋獲之Ｔ型扳手一支，發動丁○○所有遭竊後停放上處之車牌號碼Ｔ０
        ─３１４０號自小客車而竊取，供己使用等情，業據其於警詢及檢察官偵訊
        時坦承不諱（台灣高雄地方法院檢察署九十一年度偵字第六三八七號卷第四
        頁），此外，並有Ｔ型扳手一支扣案可稽。上揭自小客車車況性能良好，能
        正常行駛，足徵該自小客車仍具使用價值，並無不能使用之情形，是該自小
        客車客觀上，並無足使人認係經人棄置之廢車，再按竊盜罪之客體不以他人
        所有之物為限，即使他人因犯罪取得之動產，若該動產在他人支配之下，被
        告予以竊取，仍應成立竊盜罪，本案既無事證可資證明原占用被害人自小客
        車之人，已有放棄該車占有之意思，被告將之據為己有，即屬竊盜，從而被
        告所辯係持鑰匙啟動等語顯不足採，事證明確，被告就事實欄四部分之犯行
        亦堪予認定。
二、按事實欄四扣案扳手一支長約十五公分，前端磨尖呈扁平狀，業經原審法院勘驗
    屬實，而事實欄三之扳手、剪刀雖未據扣案，惟其既係供被告拆解音響所用，亦
    堪認其質堅銳利，均足對人之生命、身體、安全構成威脅，堪認客觀上具危險性
    ，均屬可供凶器使用之行竊工具。核被告乙○○就事實欄二部分所為，係犯刑法
    第三百四十九條第一項之收受贓物罪、刑法第一百三十五條第一項之妨害公務罪
    ，就事實欄三、四部分所為，均係犯刑法第三百二十一條第一項第三款之攜帶凶
    器竊盜罪。被告所犯收受贓物、妨害公務及兩次攜帶兇器竊盜（已相距八個月，
    難認係出於概括犯意為之）等四次犯行，犯意各別，行為互異，應分論併罰。被
    告曾於八十八年間，因妨害自由案件，經台灣屏東地方法院判處有期徒刑六月確
    定，因竊盜案件，經本院判處有期徒刑六月確定，二罪合併定執行刑為十月，又
    於八十八年間因贓物罪，經台灣屏東地方法院判處有期徒刑六月確定，二案接續
    執行，於九十年二月五日執行完畢，有臺灣高等法院被告全國前案紀錄表及臺灣
    屏東地方法院檢察署刑案資料查註紀錄表各一紙在卷可按，其受有期徒刑之執行
    完畢後，五年之內再犯法定刑為有期徒刑以上之上開四罪，均為累犯，均應依法
    加重其刑。
三、原審因依刑法第三百四十九條第一項、第三百二十一條第一項第三款、第一百三
    十五條第一項、第四十七條、第五十一條第五款、第三十八條第一項第二款，罰
    金罰鍰提高標準條例第一條前段，並審酌被告之素行不佳，有前揭多項前案紀錄
    、犯罪動機、目的，所生危害就加重竊盜部分以事實欄四為重，就事實欄二收受
    贓物之法定本刑雖較事實欄三為輕，惟事實欄二侵害之財產法益價值較高，及其
    犯後態度不佳迭次再犯並就部分犯行飾詞諉過恣意而為等一切情狀，就收受贓物
    部分，量處有期徒刑十月，就妨害公務部分量處有期徒刑七月，就事實欄三加重
    竊盜部分量處有期徒刑八月，就事實欄四加重竊盜部分量處有期徒刑一年，並定
    其應執行之刑為有期徒刑二年十月。扣案如事實欄二所示之扳手一支係被告所有
    供妨害公務犯罪所用之物，此業據被告於偵查中供明，爰依法宣告沒收。至事實
    欄三之剪刀、扳手，事實欄四之扳手一支並無證據足資證明係屬被告所有，自無
    從為沒收之諭知，併予敘明理由詳盡，經核認事用法俱無不合，量刑亦稱妥適，
    檢察官上訴意旨循被害人丁○○之聲請，指摘原判決量刑過輕、不當，並無可取
    ，為無理由，應予駁回。
據上論結，應依刑事訴訟法第三百六十八條，判決如主文。
本案經檢察官陳新慶到庭執行職務。
中    華    民    國      九十二      年      七      月     十七   日
                              臺灣高等法院高雄分院刑事第七庭
                                  審判長法官  李春昌
                                        法官  黃憲文
                                        法官  莊飛宗
右正本證明與原本無異。
不得上訴。
                                  法院書記官  張宗芳
中    華    民    國      九十二      年      七      月    十七    日
附錄：本判決論罪科刑法條：
中華民國刑法第三百四十九條第一項：
收受贓物者，處三年以下有期徒刑、拘役或五百元以下罰金。
中華民國刑法第一百三十五條第一項：
對於公務員依法執行職務時，施強暴脅迫者，處三年以下有期徒刑、拘役或三百元以
下罰金。
中華民國刑法第三百二十一條第一項第三款：
犯竊盜罪而有左列情形之一者，處六月以上、五年以下有期徒刑：
三  攜帶兇器而犯之者。


司法院資訊處製作；財團法人民間司法改革基金會備份。
